臺灣新竹地方法院刑事判決　　　　　　　 93年度訴字第376號
公　訴　人　臺灣新竹地方法院檢察署檢察官
被　　　告　乙○○　男　28歲.
上列被告因偽造文書等案件，經檢察官提起公訴（93年度偵字第
3409號），本院裁定以簡式審判程序審理，判決如下︰
    主  文
乙○○攜帶兇器竊盜，處有期徒刑拾月。
非凡通訊精品店信用卡簽帳單、格上汽車租賃股份有限公司汽車
出租單及信用卡簽帳單、遠傳行動電話服務申請書上偽造之「甲
○○」署名共柒枚，均沒收。
    事  實
一、乙○○係台燿科技股份有限公司員工，其於93年1 月9 日晚
    上10時許，乘坐同事甲○○所駕駛之WN─4162號自用小客車
    返回上開公司位於新竹縣湖口鄉○○○ 街2 號宿舍時，見甲
    ○○未將放在車內之皮包取下即上樓睡覺，其因剛進入上開
    公司任職，缺錢花用，乃認為有機可趁，基於意圖為自己不
    之所有，於同日晚上11時許（起訴書誤為1 月10日凌晨），
    乘無人注意之際，攜帶其所有，約15公分長，客觀上足以對
    人之生命、身體構成威脅，可供兇器使用之一字型螺絲起子
    一支，以該支螺絲起子插入上開自用小客車車門鑰匙孔後撬
    開車門之方式，竊得甲○○所有，放在車內皮包中之國民身
    分證、汽車駕駛執照、中國信託商業銀行信用卡（卡號：00
    00000000000000號）及萬泰銀行現金卡（卡號：0000000000
    0號）各一張（起訴書漏載萬泰銀行現金卡）。
二、乙○○竊得上開財物後，先後於下列時地為行使偽造文書及
    詐欺之行為，用以達到購物消費之目的：
（一）於93年1月10日近中午12時許，基於由自動付款設備取得他
      人之物之犯意，至某銀行設在上址宿舍附近可自動付款之
      提款機，持竊得之上開萬泰銀行現金卡插入該提款機內，
      輸入其在甲○○皮包內發現之現金卡密碼，利用該張現金
      卡預借現金之功能，在同一提款機，接續提領新台幣（下
      同）20,000元及10,000元，總計提領現金30,000元，供自
      己花費使用。
（二）於同日中午12時9 分許，至新竹市○○路48號非凡通訊精
      品店購物時，基於行使偽造文書及詐欺取財之概括犯意，
      假冒其係甲○○本人，欲以中國信託商業銀行信用卡刷卡
      購買行動電話使用，待到不知情之店員持該張信用卡在印
      錄機上刷卡辨識通過後，乙○○即在「非凡通訊精品店」
      信用卡簽帳單持卡人簽名欄上偽造「甲○○」署名二枚（
      每份簽帳單一式二聯，採複寫方式，乙○○在客戶存查聯
      上偽造「甲○○」之署名，同時複寫在特約商店存查聯）
      ，用以證明持卡人甲○○消費之金額，並同意依照信用卡
      使用規定，將依簽帳單上所示之全部金額，付款予發卡銀
      行，而偽造該紙私文書，且將所偽造之私文書簽帳單特約
      商店存根聯交給店員，主張非凡通訊精品店可依該紙簽帳
      單所載之金額，向發卡銀行請求付款之意思而行使之，致
      該店員陷於錯誤，誤以為乙○○即是甲○○本人，而同意
      乙○○支付現金4,500 元及持上開信用卡刷卡消費10,000
      元之方式，購買價值14,500元之行動電話一支，並將該支
      行動電話交予其收受，足以生損害於甲○○、中國信託商
      業銀行及非凡通訊精品店。
（三）於同日下午某時，承前行使偽造文書之概括犯意及基於詐
      欺得利之概括犯意，至新竹市○○路204號1樓遠傳電信股
      份有限公司（下稱遠傳電信公司）之特約商店「飛曜通訊
      企業社」，提出甲○○身分證，假冒其係甲○○本人，欲
      申請遠傳電信公司之行動電話門號使用，待不知情之店員
      將甲○○身分資料輸入電腦，並列印「預繳NT$0-VIP 888
      III特價手機行動電話服務申請書」後，乙○○即在該申請
      書簽名欄上偽造「甲○○」署名二枚，用以證明甲○○確
      有遠傳電信公司申請行動電話門號使用之意思，而偽造該
      紙私文書，且將所偽造之申請書交給通訊企業社人員，主
      張甲○○願依申請書所載內容依約使用行動電話門號而行
      使該紙私文書，致該通訊企業社人員陷於錯誤，誤以為乙
      ○○即是甲○○本人，而核發以「甲○○」名義申請之00
      00000000號SIM 卡一張，足以生損害於甲○○及遠傳電信
      公司對於行動電話使用者帳務管理上之正確性。乙○○取
      得上開行動電話門號後，旋即以該門號撥打電話對外連絡
      ，迨至同年2 月25日為甲○○發現止，共獲得免付使用上
      開門號10,834元通話費之不法利益。
（四）於同日中午12時54分許，承前行使偽造文書及詐欺得利之
      概括犯意，至新竹市○○路○ 段70號「格上汽車租賃股份
      有限公司」（下稱格上汽車公司），提出甲○○之身分證
      及駕駛執照，假冒其係甲○○本人，欲承租汽車使用，待
      不知情之格上汽車公司人員出示汽車出租單，乙○○即在
      該汽車出租單簽名欄上偽造「甲○○」署名一枚，用以證
      明甲○○有向格上汽車公司承租汽車使用之意思，而偽造
      該紙私文書，且將所偽造之出租單交給格上汽車公司人員
      ，主張甲○○願依出租單所載之內容，依約使用承租之汽
      車而行使該紙私文書。嗣乙○○並交付甲○○所有之上開
      中國信託商業銀行信用卡給格上汽車公司人員，表示欲以
      該張信用卡刷卡支付租金，待不知情之格上汽車公司人員
      持該張信用卡在印錄機上刷卡辨識通過後，乙○○即在格
      上汽車公司信用卡簽帳單持卡人簽名欄上偽造「甲○○」
      署名二枚（簽帳單偽造署名方式同上），用以證明持卡人
      甲○○消費之金額，並同意依照信用卡使用規定，將依簽
      帳單上所示之全部金額，付款予發卡銀行，而偽造該紙私
      文書，且將所偽造之私文書簽帳單特約商店存根聯交給店
      員，主張格上汽車公司可依該紙簽帳單所載之金額，向發
      卡銀行請求付款之意思而行使之，致該店員陷於錯誤，誤
      以為乙○○即是甲○○本人，而同意乙○○以刷卡消費之
      方式，將車號LC─4641號汽車租給乙○○使用三日，乙○
      ○因此獲得免付5,865 元租金之不法利益。
（五）於同日下午1時4分許，承前詐欺取財之概括犯意，利用上
      開中國信託商業銀行信用卡加油免簽名之功能，至新竹市
      ○○路○ 段156 之1 號「中國石油股份有限公司民華站」
      ，假冒其係甲○○本人，欲以該張信用卡刷卡加油，致不
      知情之加油站人員陷於錯誤，誤以為乙○○即是甲○○本
      人，而同意乙○○以上開信用卡刷卡消費，並交付價值60
      4 元之汽油給乙○○使用。嗣甲○○於同年月10日下午3
      時許發現國民身分證等物品遭竊，馬上報警處理，經警方
      循線查獲上情。
二、案經甲○○訴由苗栗縣警察局竹南分局報請臺灣新竹地方法
    院檢察署檢察官偵查起訴。
    理  由
一、被告乙○○所犯攜帶兇器竊盜、行使偽造私文書、詐欺取財
    及詐欺得利等罪，均非死刑、無期徒刑、最輕本刑為三年以
    上有期徒刑之罪或高等法院管轄第一審之案件，其於本院準
    備程序進行中，就被訴事實先為有罪之陳述，本院認為合於
    刑事訴訟法第273 條之1 之規定，裁定進行簡式審判程序，
    先予敘明。
二、上述事實，業經被告乙○○於本院審理時坦白承認，核與告
    訴人甲○○指訴國民身分證、汽車駕駛執照、中國信託商業
    銀行信用卡（卡號：0000000000000000號）、萬泰銀行現金
    卡（卡號：00000000000 號）各一張遭被告竊走，被告並持
    竊得之物品為刷卡消費或預借現金之行為、證人即非凡通訊
    精品公司職員陳靜曄證述被告支付現金4,500 元，同時持甲
    ○○所有之上開中國信託商業銀行信用卡刷卡消費10,000元
    購買行動電話一支、證人即格上汽車公司職員謝美慧證述被
    告持甲○○之國民身分證及駕駛執照承租汽車，並以甲○○
    名義簽具汽車出租單及持中國信託商業銀行信用卡刷卡支付
    5,865 元租金等情節大致相符，並有格上汽車公司監視錄影
    系統翻拍相片一張、汽車出租單、甲○○之國民身分證與駕
    駛執照影本、中國信託商業銀行信用卡冒用明細表、非凡通
    訊精品、格上汽車公司、中國石油股份有限公司簽帳單各一
    紙、遠傳電信股份有限公司93年11月15日遠傳業服字第0930
    1925號函暨所附「預繳NT$0-VIP888 III特價手機行動電話服
    務申請書」、萬泰商業銀行竹科分行93年11月10日竹科字第
    09305990324 號函暨所附客戶往來明細表、0000000000號通
    話費資料各一份在卷可證，足見被告之自白與事實相符，可
    以採信，事證明確，被告加重竊盜、行使偽造私文書、詐欺
    取財及詐欺得利之犯行均堪認定。
三、按刑法第321 條第1 項第3 款之攜帶兇器竊盜罪，係以行為
    人攜帶兇器竊盜為加重條件，此所謂兇器，其種類並無限制
    ，凡客觀上足以對人之生命、身體構成威脅，具有危險性之
    兇器均屬之，一般之一字型螺絲起子為鐵製品，附有把手，
    便於操作，起子之長短、大小固有不一，但被告自承持以行
    竊之一字型螺絲起子長約15公分，該把起子自非小型，持之
    擊刺，足以對人之生命、身體構成威脅，為兇器之一種。故
    核被告於事實一持一字型螺絲起子撬開車門，竊盜甲○○國
    民身分證等財物之行為，係犯刑法第321 條第1 項第3 款之
    攜帶兇器竊盜罪。其於事實二（一）持竊得之萬泰銀行現金
    卡，輸入現金卡密碼自提款機提領30,000元之行為，係犯刑
    法第339 條之2 第1 項由自動付款設備取得他人之物罪。其
    於事實二（二）持竊得之中國信託商業銀行信用卡刷卡購買
    行動電話，並偽造簽帳單之行為，係犯刑法第216 條、第21
    0 條之行使偽造私文書及刑法第339 條第1 項之詐欺取財罪
    。其於事實二（三）（四）假冒甲○○名義出具行動電話門
    號申請書，獲取免付使用行動電話門號之不法利益，並簽具
    汽車出租單及持竊得之中國信託商業銀行信用卡刷卡偽造簽
    帳單，獲取免付汽車租金等行為，係犯刑法第216 條、第21
    0 條之行使偽造私文書及刑法第339 條第1 項、第2 項之詐
    欺得利罪。其於事實二（五）持竊得之中國信託商業銀行信
    用卡刷卡購買汽油之行為，係犯刑法第339 條第1 項之詐欺
    取財罪。其於事實二（一）先後二次在同一提款機領取30,0
    00元之行為，因時間及空間密接，難以強行分開，應為接續
    犯，而為包括一罪，僅成立一由自動付款設備取得他人之物
    罪。其在簽帳單、汽車出租單及申請書上偽造「甲○○」署
    名之行為，為偽造上開私文書之部分行為，偽造私文書後持
    以行使，偽造之低度行為為其後行使之高度行為所吸收，均
    不另論罪。其先後三次行使偽造私文書；先後二次詐欺取財
    ；先後二次詐欺得利之行為，均時間緊接，手法相同，觸犯
    構成要件相同之罪名，顯係基於概括犯意反覆為之，均為連
    續犯，均應依刑法第56條之規定論以一罪。其竊盜甲○○之
    國民身分證等財物後，使用竊得之信用卡、現金卡、國民身
    分證及駕駛執照，達成其消費之目的，則其所犯加重竊盜、
    行使偽造私文書罪、詐欺取財罪及詐欺得利罪間，有方法與
    目的之牽連關係，應依刑法第55條後段牽連犯之規定，從一
    重之加重竊盜罪處斷。
四、檢察官起訴書固認被告上開承租汽車之行為，係犯刑法第33
    9條第1項之詐欺取財罪；被告刷卡加油之行為另犯行使偽造
    文書罪。惟蒞庭檢察官於本院審理時，就被告承租汽車使用
    之行為更正係觸犯刑法第339 條第2 項之詐欺得利罪；被告
    刷卡加油之行為，則縮減僅構成詐欺取財罪。並另擴張被告
    上開事實二（一）（三）之犯罪事實，有本院審理筆錄一份
    在卷可證（見本院卷第90頁、第91頁），本院自應逕依蒞庭
    檢察官變更後之法條及減縮、擴張後之犯罪事實予以審理。
    再被告係持兇器一字型螺絲起子竊盜，已如前述，檢察官認
    被告僅構成刑法第320 條第1 項之普通竊盜罪，顯有誤會，
    惟檢察官起訴被告竊盜甲○○財物之犯罪事實與本院認定之
    犯罪事實同一，茲變更檢察官所引應適用之法條，改依刑法
    第321 條第1 項第3 款之攜帶兇器竊盜論處。
五、爰審酌被告曾有竊盜、贓物等前科之素行、因缺錢花用而行
    竊，並持竊得信用卡及國民身分證等物刷卡消費之犯罪動機
    與目的、所得不法利益與財物之價值非鉅、造成之損害不大
    及坦認犯行，並已與被害人甲○○達成民事和解，有和解書
    一紙在卷可證之犯罪後態度等一切情狀，量處如主文所示之
    刑。
六、被告在非凡通訊精品店信用卡簽帳單、格上汽車租賃股份有
    限公司汽車出租單及信用卡簽帳單、遠傳行動電話服務申請
    書上偽造之「甲○○」署名共七枚，均應依刑法第219 條之
    規定併予宣告沒收。至被告持以行竊之一字型螺絲起子一支
    ，係被告所有之物，業經被告供明在卷，然該支螺絲起子並
    未扣案，為免執行困難，爰不併予宣告沒收。
七、被告於93年5 月12日下午2 時許，在新竹市○○○ 街5 巷32
    號前，以自備之鑰匙竊取機車一部，供己代步使用，於同年
    月14日下午4 時40日許為警方查獲之普通竊盜部分，固由本
    院於93年8 月31日，以93年度竹簡字第508 號判決判處有期
    徒刑三月，如易科罰金以三百元折算一日確定，有本院判決
    書及刑案資料查註紀錄表各一份在卷可證。然上開竊盜案件
    距本案竊盜相距超過四個月，難謂時間緊接，又其竊盜機車
    係因欠缺交通工具使用，本案竊盜則因甫入台燿科技股份有
    限公司不久，缺錢花用才行竊，業經被告供明在卷，是該案
    與本案犯罪動機不同，故本案竊盜行為，應是被告另行起意
    為之，與其竊盜機車部分應無連續犯之裁判上一罪關係，本
    院自應就本案竊盜罪予以審理，附此敘明。
據上論斷，應依刑事訴訟法第273 條之1 第1 項、第299 條第1
項前段，刑法第216 條、第210 條、第321 條第1 項第3 款、第
339 條第1 項、第2 項、第55條、第219 條，罰金罰鍰提高標準
條例第1 條前段，判決如主文。
本案經檢察官宋重和到庭執行職務。
中　　華　　民　　國　　94　　年　　5 　　月　　23　　日
                  刑事第六庭    法　官　 林昌義
以上正本證明與原本無異。
如不服本判決，應於判決送達後10日內向本院提出上訴狀 (應附
繕本 )，上訴於臺灣高等法院。
中　　華　　民　　國　　94　　年　　5 　　月　　23　　日
                                書記官   黃旭淑
中華民國刑法第210條
偽造、變造私文書，足以生損害於公眾或他人者，處5 年以下有
期徒刑。
中華民國刑法第216條
行使第210 條至第215 條之文書者，依偽造、變造文書或登載不
實事項或使登載不實事項之規定處斷。
中華民國刑法第321條
犯竊盜罪而有左列情形之一者，處六月以上、五年以下有期徒刑
：
一  於夜間侵入住宅中華民國刑法第339條
二  毀越門扇、牆垣或其他安全設備而犯之者。
三  攜帶兇器而犯之者。
四  結夥三人以上而犯之者。
五  乘火災、水災或其他災害之際而犯之者。
六  在車站或埠頭而犯之者。
前項之未遂犯罰之。
中華民國刑法第339條
意圖為自己或第三人不法之所有，以詐術使人將本人或第三人之
物交付者，處5 年以下有期徒刑、拘役或科或併科1 千元以下罰
金。
以前項方法得財產上不法之利益或使第三人得之者，亦同。
前二項之未遂犯罰之。
中華民國刑法第339條之2
意圖為自己或第三人不法之所有，以不正方法由自動付款設備取
得他人之物者，處3 年以下有期徒刑、拘役或1 萬元以下罰金。
以前項方法得財產上不法之利益或使第三人得之者，亦同。
